---
title: "homework 5"
output: html_document
params:
  studentName: "詹朵亞"
  studentID: "310651008"
editor_options: 
  chunk_output_type: inline
---

# 注意事項

存檔與填寫注意事項：

假設你叫王小明，學號41078392。

  1. 有些同學可能家裡電腦不是utf-8設定，為防萬一，請於存檔時使用：File > save with enconding, 然後選utf-8

  2. 本文檔開始的Frontmatter中，studentID（即key）其value目前為"你的學號"，以上面學號為例則必需改成"41078392"；而studentName（key）其value目前為"你的名字"，以上面名字為例則必需改成"王小明"
  
> 每次作業滿分10分：有寫作業於期限內上傳得3分，剩餘7分依作業準確率決定最後得分多寡，除非該題另有規定。

> 前述存檔與frontmatter要求缺任何一個則扣1分。

請先執以下code chunk, 引入所需packages，答案禁止引用其他套件（Package）。
```{r setup, include=FALSE}
knitr::opts_chunk$set(echo = F, eval=F)
library(jsonlite); library(lubridate); library(readr); library(stringr); 
```

# 題目

## 1 平均身高  
以下是來自政府開放資料平台的台灣[學生5-16歲身高平均值](https://data.gov.tw/dataset/6283)
```{r data1}
jsonlite::fromJSON("https://www.dropbox.com/s/es19f62rijrd8i7/studentHeight.json?dl=1") -> studentHeights
```

### 1.1  類別調整
請將「學年度」及「年齡」都改成ordered factor, levels順序以其文字數值從小排到大。( 答案物件studentHeights本身)

```{r ans11}
#levels是用在factor的function，先轉factor
studentHeights$學年度 <- factor(studentHeights$學年度) 
studentHeights$年齡 <- factor(studentHeights$年齡) 
level_year <- levels(studentHeights$學年度)
level_age <- levels(studentHeights$年齡)
sort(level_year)
sort(level_age)

#regex：開頭的一串數字
newlevel_year <- stringr::str_extract(level_year,"^[0-9]+[0-9]")
newlevel_age <- stringr::str_extract(level_age,"^[0-9]+")

as.integer(newlevel_year) -> newlevel_year
as.integer(newlevel_age) -> newlevel_age
sort(newlevel_year) -> newlevel_year
sort(newlevel_age) -> newlevel_age

names(newlevel_year) <- newlevel_year
names(newlevel_age) <- newlevel_age
studentHeights$學年度 <- factor(studentHeights$學年度, names(newlevel_year))
studentHeights$年齡 <- factor(studentHeights$年齡, names(newlevel_age))

levels(studentHeights$學年度)
levels(studentHeights$年齡)
class(studentHeights$學年度)
class(studentHeights$年齡)
 studentHeights
```

### 1.2 年齡層
請在studentHeights新增「年齡層」元素（class ordered factor），其類別排序為6-8 < 9-12 < 13-15三類年齡層。
```{r ans12}
levels(studentHeights$年齡層) 
studentHeights$年齡層 <- factor(studentHeights$年齡層,c("6-8","9-12","13-15"))
class(studentHeights$`年齡層`)
studentHeights$`年齡層`
```

### 1.3 各年齡層平均身高
請創造一個named numeric vector, averageHeightByGroup (class numeric, length=3) 其值分別是三組年齡層各自所包含年齡下不分性別身高的平均（即第一個值是所有6-8歲不分學年度、不分性別身高（總計身高）的平均，再來是9-12歲，最後是13-15歲），而此vector的元素名稱也分別是"6-8", "9-12", "13-15" (hint: 數值向量x元素平均, 可用mean(x)求得； 這題也考驗同學組合數個「要不要」向量`pick_XXX`)

```{r ans13}
pick_6 <- studentHeights$年齡層 == "6-8"
pick_9 <- studentHeights$年齡層 == "9-12"
pick_13 <- studentHeights$年齡層 == "13-15"
pick_6num <- as.numeric(studentHeights$平均身高[pick_6])
pick_9num <- as.numeric(studentHeights$平均身高[pick_9])
pick_13num <- as.numeric(studentHeights$平均身高[pick_13])

averageHeightByGroup <- c("6-8"=mean(pick_6num),"9-12"=mean(pick_9num),"13-15"=mean(pick_13num))
 class(averageHeightByGroup)
 averageHeightByGroup
```

### 1.4 各年齡層下性別身高差異
請創造一個named numeric vector, heightDifferenceByGroup (class numeric, length=3) 其值分別是三組年齡層各自所包含年齡下的「男性平均身高」減去「女性平均身高」（即第一個值是所有6-8歲不分學年度的男女身高平均差異，再來是9-12歲，最後是13-15歲），而此vector的元素名稱也分別是"6-8", "9-12", "13-15" (hint: 數值向量x元素平均, 可用mean(x)求得)

```{r ans14}
pick_6m <- (studentHeights$年齡層 == "6-8"&studentHeights$類別 == "男")
pick_6f <- (studentHeights$年齡層 == "6-8"&studentHeights$類別 == "女")
pick_9m <- (studentHeights$年齡層 == "9-12"&studentHeights$類別 == "男")
pick_9f <- (studentHeights$年齡層 == "9-12"&studentHeights$類別 == "女")
pick_13m <- (studentHeights$年齡層 == "13-15"&studentHeights$類別 == "男")
pick_13f <- (studentHeights$年齡層 == "13-15"&studentHeights$類別 == "女")
pick_6m_num <- as.numeric(studentHeights$平均身高[pick_6m])
pick_6f_num <- as.numeric(studentHeights$平均身高[pick_6f])
pick_9m_num <- as.numeric(studentHeights$平均身高[pick_9m])
pick_9f_num <- as.numeric(studentHeights$平均身高[pick_9f])
pick_13m_num <- as.numeric(studentHeights$平均身高[pick_13m])
pick_13f_num <- as.numeric(studentHeights$平均身高[pick_13f])

heightDifferenceByGroup <- c("6-8"=mean(pick_6m_num-pick_6f_num),
                          "9-12"=mean(pick_9m_num-pick_9f_num),
                          "13-15"=mean(pick_13m_num-pick_13f_num))
length(heightDifferenceByGroup)
 heightDifferenceByGroup
```


## 2 各學系

```{r data2}
jsonlite::fromJSON("https://www.dropbox.com/s/bp0w8tjgrhi79x7/sameMajorDifferentWritings.json?dl=1") -> differentMajors
```

### 2.1 改系名
請寫下「一個」字串的regex字串向量，稱之為realEstateRegex （class character, length=1）

```{r ans21}
differentMajors <- as.factor(differentMajors)
levels(differentMajors)
differentMajors <- as.character(differentMajors)
 realEstateRegex <- str_view_all(differentMajors, "(?<=不)+[系]") 
 pick_ <- stringr::str_detect(differentMajors,"不動")
levels(differentMajors)
str_replace(differentMajors,realEstateRegex, "不動系")
 #realEstateRegex
```

使得執行以下程序後differentMajors裡屬「不動產與城鄉環境學系（不管何種寫法）」的都會變成"不動系"。這裡regex還有一個限制考驗，就是：「不動產與城鄉環境學系」的十個字都只會出現一次（所以不能寫"(不動系|不動產系|...)"之類的——不、動、系三字出現二次，違規）。(hint: 這題使用regex quantifier裡的`?`會容易很多)
```{r}
str_replace(differentMajors,realEstateRegex,"不動系")
```



### 2.2 factor levels
直接將differentMajors轉成factor, 並將它的levels存在currentLevels（class character）。（雖然同系有不同叫法而形成好幾個levels，這題不用去整併它。）
```{r ans22}
differentMajors <- factor(differentMajors)
currentLevels <- levels(differentMajors)
class(currentLevels)
 currentLevels
```


### 2.3 商學院
請寫下「一個」字串的regex（class character, length=1）稱之為bSchoolRegex,

```{r ans23}
bSchoolRegex <- str_extract_all(differentMajors,"休閒與運動管理學系|休運系|金融系|金融與合作經營學系|金融與合作學系" ) 
bSchoolRegex <- unlist(bSchoolRegex)
class(bSchoolRegex)
bSchoolRegex
```

使得執行以下程序後currentLevels裡屬商學院的系都會變成"商學院"。（其實此題也可以要求第一題的限制，但怕難度太高這題則不設「系名字元不重覆」的限制）
```{r}
str_replace(currentLevels,bSchoolRegex,"商學院")
```



### 2.4 改所有系名
請統一differentMajors裡的系名如下：
  休運系，金融系，經濟系，社會系，社工系，公行系，不動系
  
這題不限方法或regex使用次數。（答案物件differentMajors本身, class factor）
```{r ans24}
differentMajors <- 
# differentMajors
```


### 2.5 學院factor
另創一個school物件（class factor），它的每個元素對應differentMajors學系所屬之學院：

  * 商學院：包含休運系，金融系
  
  * 社科院：包含經濟系，社會系，社工系
  
  * 公共事務學院： 包含公行系，不動系

即levels(school)會有「公共事務學院、商學院、社科院」。

```{r ans25}
school <- 
# school
```

